臺灣南投地方法院民事裁定
111年度簡聲抗字第12號
抗  告  人  吳尚臻  
上列抗告人因訴訟救助事件，對於民國111年8月19日本院南投簡
易庭111年度投救字第9號裁定提起抗告並聲請訴訟救助，本院裁
定如下：
    主  文
抗告及訴訟救助之聲請均駁回。
抗告程序費用新臺幣壹仟元由抗告人負擔。
    理  由
一、當事人無資力支出訴訟費用者，法院應依聲請，以裁定准予
    訴訟救助。但顯無勝訴之望者，不在此限，民事訴訟法第10
    7條第1項定有明文。又抗告，徵收裁判費新臺幣（下同）1,
    000元；抗告，除本編別有規定外，準用第三編第一章之規
    定；上訴不合法者，第二審法院應以裁定駁回之；但其情形
    可以補正者，審判長應定期間先命補正，民事訴訟法第77條
    之18前段、第495條之1第1項、第444條第1項分別定有明文
    。前開規定於簡易程序之抗告準用之，亦為同法第436條之1
    第3項所明定。
二、抗告意旨略以：法官所查抗告人有財產不動產3筆，請問是
    哪3筆？田賦是繼承來的遺產，法院要的是錢。抗告人沒錢
    生活，失業沒收入是事實，三餐不繼是現況，負債被判罰鍰
    都是借錢的。法官可以查清以上所說。另外汽車1輛為母親
    死亡錢、賣金子湊足金錢買的車齡幾十年的老車，才幾萬元
    ，且已無力繳納稅負而停駛多年。又國宅壓詐，損失數十萬
    元，法院裁判費、抗告費等等費用討不完，裁判費1,440元
    雖非高額金錢，但法院不只有一位法官跟抗告人要錢，縣政
    府、市公所已核發低收入戶或中低收入戶證明，抗告人沒有
    收入，也已積極證明確無資力，法官卻仍違反民事訴訟法第
    107條第1項規定而駁回，抗告人不服，因此提起抗告，並再
    聲請訴訟救助等語。
三、經查：
　㈠聲請訴訟救助部分：
　　依原審查詢抗告人財產資料，抗告人名下有房屋、土地等不
    動產3筆、另有田賦1筆、汽車1輛，而有相當價值之不動產
    ，顯非無資力之人；且本件抗告費為1,000元，尚非屬鉅額
    裁判費，抗告人當應可籌措繳納，尚不合民事訴訟法第107
    條第1項規定意旨，因此其訴訟救助之聲請不合法，應予駁
    回。
　㈡抗告部分：
　　抗告人提起抗告，未繳納抗告費1,000元，經本院於民國111
    年9月20日以裁定命抗告人於裁定送達翌日起7日內繳納上開
    抗告費，該裁定已於111年9月23日送達抗告人，有送達證書
    附卷可憑。惟抗告人逾期迄今仍未繳納上開裁判費，亦有本
    院民事科查詢簡答表、本院答詢表在卷可憑，揆諸前揭規定
    ，其抗告為不合法，應予駁回。
四、依民事訴訟法第495條之1第1項、第444條第1項、第95條、
    第78條，裁定如主文。
中　　華　　民　　國　　111 　年　　11　　月　　4 　　日
                  民事第一庭  審判長法　官　張毓珊
　　　　　　　　　　　　　　　　    法  官  蔡志明
　　　　　　　　　　　　　　　　    法  官  葛耀陽
以上正本係照原本作成。
本件不得再抗告。　　　　　　　　　　　　　　　　　　
中　　華　　民　　國　　111 　年　　11　　月　　4 　　日
                                    書記官  楊惠如